【裁判字號】    97,裁,5332
【裁判日期】    971218
【裁判案由】    地價稅
【裁判全文】
最  高  行  政  法  院  裁  定
                                      97年度裁字第5332號
上  訴  人  新竹化工實業股份有限公司
代  表  人  甲○○
訴訟代理人  謝宜伶律師
被 上訴 人  乙○○○○○（原名新竹市稅捐稽徵處）
代  表  人  丙○○
上列當事人間地價稅事件，上訴人對於中華民國97年8月7日臺北
高等行政法院97年度訴字第25號判決，提起上訴，本院裁定如下
：
    主  文
上訴駁回。
上訴審訴訟費用由上訴人負擔。
    理  由
一、按對於高等行政法院判決之上訴，非以其違背法令為理由，
    不得為之，行政訴訟法第242條定有明文。依同法第243條第
    1項規定，判決不適用法規或適用不當者，為違背法令；而
    判決有同條第2項所列各款情形之一者，為當然違背法令。
    是當事人對於高等行政法院判決上訴，如依行政訴訟法第24
    3條第1項規定，以高等行政法院判決有不適用法規或適用不
    當為理由時，其上訴狀或理由書應有具體之指摘，並揭示該
    法規之條項或其內容；若係成文法以外之法則，應揭示該法
    則之旨趣；倘為司法院解釋或本院之判例，則應揭示該判解
    之字號或其內容。如以行政訴訟法第243條第2項所列各款情
    形為理由時，其上訴狀或理由書，應揭示合於該條項各款之
    事實。上訴狀或理由書如未依此項方法表明，或其所表明者
    與上開法條規定不合時，即難認為已對高等行政法院判決之
    違背法令有具體之指摘，其上訴自難認為合法。
二、本件上訴人對於高等行政法院判決上訴，係略以：上訴人於
    系爭366地號等8筆土地興建倉儲批發業，惟非全部作為賣場
    使用。其中366地號土地中有2644.54平方公尺，362-1地號
    土地中有683平方公尺，362-2地號土地中有2,019.99平方公
    尺，合計面積5,347.53平方公尺土地，興建供公共使用之私
    立公園，該公園係依「物流中心業倉儲批發軟體工業財務及
    事業計畫審核要點」第l條所規定，顯已符合土地稅法第6條
    及平均地權條例第25條規定規定，應按土地稅減免規則第9
    條規定免徵地價稅。又被上訴人以系爭土地為法定空地為由
    ，否准按土地稅減免規則第9條規定免徵地價稅，然系爭土
    地已按事業主管機關核准之規劃使用無償開放公園供公眾使
    用，此有被上訴人民國96年8月21日勘查紀錄及房屋稅紀錄
    表可稽，按財政部79年9月27日台財稅第790696591號函釋規
    定，系爭土地早經被上訴人勘查認定無償供公眾使用之公園
    及休閒廣場平台，非屬前揭規則第9條但書之「建造房屋」
    應保留之法定空地，原判決有判決不備理由之違背法令。再
    言，系爭土地作為公園、綠地使用早經新竹市政府、新竹市
    政府工務局等核准，有新竹市政府相關函件可稽，而為原判
    決所肯認，原判決卻對於上訴人上開主張未加審究，遂以新
    竹市○○路燈管理所95年1月3日函，認非屬土地稅法第18條
    第1項所規定之私立公園，亦未於判決理由記載其不採之理
    由，有判決不備理由及理由矛盾之違背法令等語，為其理由
    。
三、本件上訴人對於高等行政法院判決上訴，雖以該判決有判決
    不備理由或理由矛盾及判決不適用法規或適用不當之違背法
    令為由，惟核其上訴理由狀所載內容，無非仍執與起訴意旨
    略同並經原審不採之陳詞，就原審取捨證據、認定事實之職
    權行使，指摘其為不當，並就原審已論斷者，泛言未論斷，
    或就原審所為論斷，泛言其論斷矛盾，而未具體表明合於不
    適用法規、適用法規不當、或行政訴訟法第243條第2項所列
    各款之情形，難認對該判決之如何違背法令已有具體之指摘
    。況縱該判決雖有未於判決中加以論斷者，惟尚不影響於判
    決之結果，與所謂判決不備理由之違法情形亦不相當。是依
    首揭說明，應認其上訴為不合法。
四、據上論結，本件上訴為不合法。依行政訴訟法第249條第1項
    前段、第104條、民事訴訟法第95條、第78條，裁定如主文
    。
中    華    民    國    97    年    12    月    18    日
                    最高行政法院第六庭
                        審判長法官  吳  明  鴻
                              法官  王  德  麟
                              法官  林  茂  權
                              法官  侯  東  昇
                              法官  黃  秋  鴻
以  上  正  本  證  明  與  原  本  無  異
中    華    民    國    97    年    12    月    18    日
                              書記官  王  福  瀛


司法院資訊處製作；財團法人民間司法改革基金會備份。
